【裁判字號】    95,裁,1276
【裁判日期】    950615
【裁判案由】    退除給與
【裁判全文】
最  高  行  政  法  院  裁  定
                                     95年度裁字第01276號
上  訴  人  甲○○
被 上訴 人  國防部參謀本部
代  表  人  李天羽
上列當事人間因退除給與事件，上訴人對於中華民國93年12月16
日臺北高等行政法院92年度訴字第5289號判決，提起上訴，本院
裁定如下：
    主  文
上訴駁回。
上訴審訴訟費用由上訴人負擔。
    理  由
一、按當事人依行政訴訟法第243條第1項規定，以高等行政法院
    判決有不適用法規或適用法規不當為上訴最高行政法院之理
    由時，其上訴狀或理由書應有具體之指摘，並揭示該法規之
    條項或其內容。若係成文法以外之法則，應揭示該法則之意
    旨。倘為司法院解釋、或本院之判例，則應揭示該判解之字
    號或其內容。上訴狀或理由書如未依此項方法表明者，即難
    認為已對高等行政法院判決之違背法令有具體之指摘，其上
    訴自難認為合法。
二、本件上訴意旨略以：民國63年1月18日高雄市團管部（今為
    高雄市後備司令部）以（63）照門字第285號函檢送上訴人
    兵籍表，且該兵籍表詳載上訴人有16年士官服役年資，被上
    訴人憑何資料僅核發上訴人士官年資10年8個月？且被上訴
    人未依據其自行文（87）易晨字第10549號書函之規定，換
    敘為士官長2等20級之最高俸級退伍金。再者，85年12月20
    日全國統一發放退除給與其他現金給與補償金時，被上訴人
    僅核發43個年資基數，並在86年4月8日（86）易晨字第7002
    號書函指出依法核發43個基數退除給與其他現金給與補償金
    並無錯誤，經上訴人陳情年於後方於87年2月16日追補13個
    年資基數給上訴人（合計56個年資基數），被上訴人顯然偽
    造文書，是上訴人依行政訴訟法第199條規定請求判命被上
    訴人依法給與國家賠償。陸軍士官學校綜合高中招生廣告是
    經過國防部及陸軍總部核准，而該招生廣告所例舉待遇及停
    年年限並無人檢舉不實，是應判被上訴人准予上訴人換敘士
    官長2等20級之「士官長任期內最高俸級之士官退伍金」，
    以回歸（87）易晨字第10594號書函所訂立之法規準據。爰
    請廢棄原判決，並撤銷訴願決定及原處分等語。經核上訴論
    旨，旨在述說原處分不當之理由，並以其對法律上見解之歧
    異，就原審取捨證據、認定事實之職權行使，指摘原判決不
    當，惟對原判決究竟有何違背法令之事由，並未具體指明。
    參照首揭規定，其上訴難認為合法，應予駁回。
三、依行政訴訟法第249條第1項前段、第104條、民事訴訟法第
    95條、第78條，裁定如主文。
中    華    民    國    95    年    6     月    15    日
                  第五庭審判長法  官  蔡  進  田
                              法  官  黃  合  文
                              法  官  吳  明  鴻
                              法  官  林  茂  權
                              法  官  鄭  小  康
以  上  正  本  證  明  與  原  本  無  異
中    華    民    國    95    年    6     月    16    日
                              書記官  王  福  瀛


司法院資訊處製作；財團法人民間司法改革基金會備份。
